【裁判字號】    98,交聲,1956
【裁判日期】    981026
【裁判案由】    違反道路交通管理處罰條例聲明異議
【裁判全文】
臺灣桃園地方法院交通事件裁定        98年度交聲字第1956號
原處分機關  交通部公路總局新竹區監理所
異  議  人  甲○○
即受處分人
上列異議人因違反道路交通管理處罰條例案件，不服原處分機關
交通部公路總局新竹區監理所中華民國98年7 月20日桃監裁罰字
第裁52-DP0000000號裁決，向本院聲明異議，本院裁定如下：
    主  文
異議駁回。
    理  由
一、原處分意旨略以：異議人即受處分人甲○○於民國97年9 月
    30日上午7 時50分許，駕駛車牌號碼3P-3975 號之自用小客
    車，行經桃園縣八德市○○路與重慶街口時，車輛之前保險
    桿撞及正在桃園縣八德市○○路與重慶街口之斑馬線上指揮
    交通，正執行交通勤務中之警察黃崇郎右腳膝蓋，致黃崇郎
    受有「疑右近端脛骨線性骨折」之傷害，嗣經警舉發異議人
    駕駛汽車撞傷執行交通勤務中警察之違規事實，嗣異議人逾
    本件舉發通知單上所載應到案日期60日以上到案陳述，經原
    處分機關審查結果，仍認受處分人有前開行為，惟同意依期
    限內最低金額裁處，而依道路交通管理處罰條例第61條第1
    項第3 款、第2 項，及第67條第2 項等規定，於98年7 月20
    日裁處受處分人新臺幣（下同）3 萬元之罰鍰，並吊銷其駕
    駛執照，且於3 年內不得考領駕駛執照。
二、異議意旨略以：（一）異議人駕駛上開車輛與員警黃崇郎發
    生碰觸時，員警已停止指揮交通由和平路與重慶街口之斑馬
    線中線移至近大忠街之斑馬線上停留觀看，後續當有可能見
    路況已漸順暢，而前往他處執勤。（二）道路交通管理處罰
    條例第61條第1 項第3 款之客體係「正執行交通勤務之警察
    」，然而交通隊開立之道路交通事故當事人登記聯單，其中
    第二當事人車牌欄登記為「行人」，且異議人警詢筆錄中亦
    載「行人黃崇郎…」，認舉發違反之法條與事實不符。（三
    ）因自用小客車係伊唯一交通工具，則處罰內容為罰鍰及吊
    照3 年，將間接導致異議人因無法有效解決上班交通問題，
    而辭去多年之工作，面臨失業，爰聲明異議，請求撤銷原處
    分云云。
三、按汽車駕駛人駕駛汽車有撞傷正執行交通勤務中之警察之情
    形者，吊銷其駕駛執照；又汽車駕駛人駕駛汽車有上開情形
    者，並處3 萬元以上6 萬元以下罰鍰；而汽車駕駛人曾依上
    開規定吊銷駕駛執照者，3 年內不得考領駕駛執照，道路交
    通管理處罰條例第61條第1 項第3 款、第2 項，及第67條第
    2 項分別定有明文。
四、經查：
（一）異議人即受處分人甲○○於上揭時、地，駕駛上開車輛撞
      及員警黃崇郎，致員警黃崇郎受有「疑右近端脛骨線性骨
      折」之傷害等事實，有道路交通事故現場圖、調查報告表
      （一）、（二）、現場照片及員警受傷部位照片共6 張、
      警察服務證、聖保祿醫院診斷證明書在卷可稽，異議人對
      此亦不否認，並與異議人、員警黃崇郎於警詢所述相符，
      自堪認定。
（二）異議人雖以前揭情詞置辯，惟查，證人即員警黃崇郎於本
      院調查時證稱：當天伊係執行上午6 時30分許至8 時30分
      許，於介壽路與和平路口之交通指揮勤務，伊在介壽路、
      和平路指揮時，因和平路與重慶街口車輛回堵，因此伊就
      到和平路與重慶街口指揮交通。指揮約20至30分鐘，伊係
      站在和平路、重慶街口之斑馬線上指揮交通，當時和平路
      係紅燈，大忠街係綠燈，大忠街之車輛可左右轉，因和平
      路係紅燈的話，和平路之車輛會違規右轉大忠街，因此伊
      稍微往後退到靠近大忠街，阻止和平路上之車子違規右轉
      大忠街，伊站在那邊有一下子，後來大忠街之車輛有陸續
      左右轉，然後伊就看到有車輛靠近伊，當伊發現時已來不
      及，車子就碰到伊了。又案發當時伊往大忠街方向走，係
      要到路邊去觀察該路口之交通狀況，但和平路之車輛要過
      來，伊就順便擋一下，並非勤務結束而要離開等語明確，
      可見員警當時正在執行勤務中，並非如異議人所述係勤務
      結束要離開該路口，而遭異議人駕駛上開車輛撞傷。稽上
      各端，雖卷附之警製道路交通事故當事人登記聯單及異議
      人之警詢筆錄中，均載為「行人」黃崇郎，並非「正執行
      交通勤務之警察」黃崇郎，惟原處分機關舉發本件違規案
      件，並非僅以道路交通事故當事人登記聯單及警詢筆錄所
      載之內容為唯一憑據，需就客觀事實為裁量，則員警當時
      確為執行交通勤務中，尚難認原處分機關之舉發違反法條
      與事實不符。
（三）另本件異議人固執以：原處分處罰異議人罰鍰及吊銷駕駛
      執照3 年，將間接導致異議人因無法有效解決上班交通問
      題，而辭去多年之工作，面臨失業云云。惟按汽車駕駛人
      駕駛汽車有撞傷正執行交通勤務中之警察之情形者，吊銷
      其駕駛執照，並處3 萬元以上6 萬元以下罰鍰，且於3 年
      內不得考領駕駛執照，道路交通管理處罰條例第61條第1
      項第3 款、第2 項及第67條第2 項分別定有明文，上開處
      罰規定不以駕駛人駕駛汽車違反道路交通安全規則為要件
      ，只須駕駛汽車撞傷正執行交通勤務中之警察即為已足，
      且無論重傷或輕微傷害均應包括在內，揆其立法旨趣乃為
      保障執行交通勤務警員之安全，故令汽車駕駛人負特別之
      注意義務（司法院 (73) 廳刑一字第542 號函參照），查
      本件異議人前揭違規事實既屬明確，前揭法條規定抑或有
      其立法意旨之特殊考量，舉發機關之依法舉發、原處分機
      關於法定處罰範圍內裁處異議人3 萬元之罰鍰，及吊銷其
      駕駛執照，且於3 年內不得考領駕駛執照，均屬於法有據
      。再者，異議人即受處分人駕駛車輛本應小心謹慎，當無
      違規後再以影響其日常生活及工作為由聲請撤銷原處分之
      理。
（四）綜上所述，本件異議人駕駛上開車輛確有道路交通管理處
      罰條例第61條第1 項第3 款所規定駕駛汽車撞傷執行交通
      勤務中警察之行為無訛。
五、綜上所述，異議人確有駕駛汽車撞傷執行交通勤務中警察之
    行為甚明，原處分機關依道路交通管理處罰條例第61條第1
    項第3 款、第2 項及第67條第2 項規定，並參酌違反道路交
    通管理事件統一裁罰基準表，裁處異議人罰鍰3 萬元，並吊
    銷其駕駛執照，且於3 年內不得考領駕駛執照，經核於法並
    無不合。本件異議為無理由，應予駁回。
六、據上論斷，應依道路交通管理處罰條例第87條第2 項、道路
    交通案件處理辦法第19條，裁定如主文。
中    華    民    國    98    年    10    月    26    日
                  交通法庭    法  官  羅國鴻
以上正本證明與原本無異。
如不服本裁定，應於裁定送達後5 日內向本院提出抗告狀。
                              書記官  戴育萍
中    華    民    國    98    年    11    月    2     日


司法院資訊處製作；財團法人民間司法改革基金會備份。
